臺灣花蓮地方法院刑事判決　　　　　　　　　　　　　九十一年度訴字第二二二號
　　公　訴　人　臺灣花蓮地方法院檢察署檢察官
　　被　　　告　乙○○
右列被告因違反毒品危害防制條例案件，經檢察官提起公訴（九十一年度偵字第一六
０八號、九十一年毒偵字第八六、二七三、三０九、三０六號），本院判決如左：
    主  文
乙○○連續施用第一級毒品，累犯，處有期徒刑玖月，扣案之海洛因伍包（九十一年
度檢總管字第五六號含袋重貳公克）沒收銷燬之；又連續施用第二級毒品，累犯，處
有期徒刑柒月，扣案之安非他命壹包（九十一年度檢總管字第五號、含袋重拾捌點肆
公克）、安非他命貳小包（九十一年檢總管字第五十六號含袋重壹點貳公克）、嚼碎
殘渣袋壹小包九十一年檢總管字第五十六號）沒收銷燬之；吸食器壹組（九十一年度
檢總管字第五號）沒收。應執行有期徒刑壹年貳月，扣案之海洛因伍包（九十一年度
檢總管字第五六號含袋重貳公克）、安非他命壹包（九十一年度檢總管字第五號、含
袋重拾捌點肆公克）、安非他命貳小包（九十一年檢總管字第五十六號含袋重壹點貳
公克）、嚼碎殘渣袋壹小包（九十一年檢總管字第五十六號）沒收銷燬之；吸食器壹
組（九十一年度檢總管字第五號）沒收。
扣案海洛英陸包沒收並銷燬之。
    事  實
一、乙○○曾因偽造文書案件，經台灣花蓮地方法院判處有期徒刑九月確定，於民國
    八十九年十月二日執行完畢。又前因施用毒品案件，經觀察、勒戒後，認無繼續
    施用毒品之傾向，由檢察官於八十七年十月二日，以八十七年度偵字第三三三一
    號不起訴處分確定後，復因施用毒品案件，經觀察、勒戒後，認有繼續施用毒品
    之傾向，先送強制戒治，並由檢察官聲請簡易判決處刑，嗣經臺灣花蓮地方法院
    以八十八年度花簡字第四二四號判處有期徒刑六月確定。詎仍不知悔改，分別基
    於施用第一級毒品、第二級毒品之概括犯意，自九十一年一月二十九日二十一許
    起，迄九十一年六月二日十九時、二十時許止，在花蓮市○○○○街十三號一樓
    租處，分別施用第一級毒品海洛因二、三次、第二級毒品安非他命多次。分別經
    警於九十一年二月一日上午十一時二十分許，為警在花蓮市○○○○街十三號一
    樓搜索查獲乙○○所有安非他命一包（含袋重十八點四公克)、吸食器乙組，及
    於同年六月四日二十三時許，在花蓮市○○○路一七七號乙○○向友人甲○○借
    用車牌號碼Ｗ２００８３號自用小客車內查獲不知何人所有之違禁物第一級毒品
    洛英六包及乙○○皮包內、口袋內各查獲供其施用海洛英四小包（含袋重一．六
    公克）安非他命二包（含袋重一．二０公克）、口袋內一包（含袋重０．四公克
    ）、嚼碎殘渣袋一個。經台灣花蓮地方法院檢察署檢察官再向本院聲請，經本院
    以九十年度毒聲字第一八三號刑事裁定令戒治處所施以強制戒治一年。
二、案經花蓮縣警察局新城分局報告台灣花蓮地方法院檢察署檢察官偵查起訴。
    理  由
一、前揭犯罪事實，業據被告乙○○坦承不諱，而被告二次為警查獲時九十一年二月
    一日所採集被告尿液送檢驗後有毒品甲基安非他命及嗎啡陽性反應，六月四日所
    採集被告尿液送檢驗後有毒品甲基安非他命反應，有花蓮縣衛生局煙毒尿液檢驗
    成績書二紙可稽，並有被告持有供己施用之毒品安非他命一包 (含袋重十八點四
    公克)、吸食器一個及安非他命二包 (含袋重一點二公克)、海洛因五包扣案可證
    ，而；又被告持有五包白粉及在車牌號碼Ｗ２００８３號自用小客車查獲六包白
    粉，送驗均含第一級毒品海洛因成分，有九十一年七月八日法務部調查局鑑定通
    知書一份在卷可佐，並有吸食器一個扣案可證，是被告自白與事實相符，應堪採
    信。其施用第一、二級毒品之犯行堪予認定；又其前曾因施用毒品案件，經台灣
    花蓮地方法院檢察署檢察官向本院聲請、由本院以八十七年度毒聲字第一四七號
    刑事裁定令入勒戒處所觀察、勒戒後，認無繼續施用毒品傾向，乃由台灣花蓮地
    方法院檢察署檢察官於八十七年十月二日以八十七年度偵字第三三三一號為不起
    訴處分確定，復因施用毒品案件，再經觀察、勒戒後，認有繼續施用毒品之傾向
    ，經本院於八十八年十月十五日以八十八年度毒聲字第六九一號裁定令入戒治處
    所施以強制戒治，並由檢察官聲請簡易判決處刑，嗣經本院花蓮簡易庭於八十八
    年十二月二日以八十八年度花簡字第四二四號判處有期徒刑六月確定，而被告於
    五年內三犯毒品危害防制條例第十條第一、二項之罪，再經本院於九十一年四月
    十一日以九十一年度毒聲字第一八三號刑事裁定令入戒治處所施以強制戒治，有
    本院九十一年度毒聲字第一八三號刑事裁定及台灣高等法院被告全國前案紀錄表
    各一份附卷足憑，本件事證明確，被告犯行堪予認定。
二、核被告所為，係犯毒品危害防制條例第十條第一項施用第一級毒品罪及同條第二
    項施用第二級毒品罪。其施用前後持有海洛因、安非他命之低度行為，應為施用
    海洛因、安非他命之高度行為所吸收，均不另論罪；又其先後多次施用海洛因、
    安非他命之犯行，時間緊接，所犯係構成要件相同之罪，均顯係基於概括犯意而
    為之，應各依連續犯之規定論以一罪，並加重其刑。檢察官雖僅論及被告於九十
    一年二月一日經警採尿前九十六小時內某時，施用第一級毒品海洛因一次，未論
    及其餘施用海洛因之犯行，惟因與已起訴部分有連續犯之裁判上一罪關係，為起
    訴效力所及，本院自應併予審究。其所犯上開二罪，犯意各別、行為互殊，應予
    分論併罰。查被告曾因偽造文書案件，經本院判處有期徒刑九月確定，於八十九
    年十月二日執行完畢，有台灣高等法院被告全國前案紀錄表一份在卷可參，其於
    五年內再犯本件有期徒刑以上之罪，均應依累犯之規定，加重其刑，並就施用第
    一級毒品部分，依法遞加重之。爰審酌被告犯罪之動機、手段、所生之危害、施
    用毒品之次數，及事後坦承犯行，態度尚稱良好等一切情狀，量處如主文所示之
    刑，並定應執行刑。扣案第一級毒品海洛因五包（皮包內四包重一．六公克、口
    袋內一包重０．四公克）、安非他命安三包（二月一日查獲一包重十八．四公克
    、皮包內二包重一．二０公克）、嚼碎殘渣袋一個（因安非他命量微，難與袋子
    析離，故一同沒收銷燬之），係查獲之毒品，應依法宣告沒收銷燬之。扣案之安
    非他命吸食器一組，被告供稱為其所有，且供其施用第二級毒品安非他命之用，
    依法宣告沒收。另扣案為警於車牌號碼Ｗ２００８３號自小客車之海洛英六包，
    被告堅詞否認為其所有，證人甲○○結證稱：「當時我朋友三、四個在醫院看我
    ，我肺癌已轉到的心包膜，有人向我借車，但是誰，我不記得了，被告有向我借
    車，隔天我人比較好，有去找車，才在警局找到」等語（見本院審理筆錄），顯
    見，查獲之自小客車在為警查獲前，已有多人使用，而海洛英六小包重約三‧七
    公克（見警卷第四頁），體積並不易發現，依經驗法則，尚難僅憑於為警查獲時
    該車為被告持有使用即遽論為被告持有，惟其為違禁物，仍應依法宣告沒收。
據上論斷，應依刑事訴訟法第二百九十九條第一項前段，毒品危害防制條例第十條第
一項、第二項、第十八條第一項前段，刑法第十一條前段、第五十六條、第四十七條
、第五十一條第五款、第四十條但書，判決如主文。
本案經檢察官張立達到庭執行職務
中      華      民      國      九十一    年     十     月   二十八     日
                                臺灣花蓮地方法院刑事庭
                                    法  官  陳  淑  媛
右正本證明與原本無異。
如對本判決不服，應於送達後十日內，向本院提出上訴狀。（應抄附繕本）
                                    法院書記官
中      華      民      國      九十一    年     十     月     二十八   日
附錄本判決論罪之法律條文：
毒品危害防治條例第十條第一項、第二項：
施用第一級毒品者，處六月以上五年以下有期徒刑。
施用第二級毒品者，處三年以下有期徒刑。
毒品危害防制條例第十八條第一項前段：
查獲之毒品及專供製造或施用毒品之器具，不問屬於犯人與否，均沒收銷燬之。
